【裁判字號】    97,訴,522
【裁判日期】    970825
【裁判案由】    營利事業所得稅
【裁判全文】
高雄高等行政法院裁定
                                       97年度訴字第522號
原      告  傑敏科技股份有限公司
代  表  人  甲○○董事長
被      告  財政部臺灣省南區國稅局
代  表  人  乙○○局長
上列當事人間營利事業所得稅事件，原告不服財政部中華民國97
年4月25日台財訴字第09700176010號訴願決定，提起行政訴訟，
本院裁定如下︰
    主  文
原告之訴駁回。
訴訟費用由原告負擔。
    理  由
一、按「納稅義務人對於核定稅捐之處分如有不服，應依規定格
    式，敘明理由，連同證明文件，依左列規定，申請復查：一
    、依核定稅額通知書所載有應納稅額或應補稅額者，應於繳
    款書送達後，於繳納期間屆滿翌日起算30日內，申請復查。
    」為稅捐稽徵法第35條第1項第1款所明定。又對核定稅捐之
    處分依行政訴訟法第4條規定向高等行政法院提起撤銷訴訟
    者，須經復查及訴願之前置程序始得為之，如其未經復查或
    訴願程序，或其提起復查或訴願不合法，又向高等行政法院
    提起撤銷訴訟，則其起訴乃屬不備要件，行政法院應依行政
    訴訟法第107條第1項第10款規定，以裁定駁回之。
二、本件原告93年度營利事業所得稅結算申報，列報全年及課稅
    所得額為虧損新台幣（下同）2,111,212元，被告通知原告
    限期提示帳證而未提示，乃依電腦及其周邊設備零售業同業
    利潤標準淨利率9％，核定營業淨利3,668,922元，並核定全
    年及課稅額5,008,055元，應補徵營利事業所得稅1,223,282
    元，繳納期間自96年1月6日至96年1月15日止，嗣經改定繳
    納期間自96年1月16日起至96年1月25日止，繳款書業於96年
    1月2日合法送達，有被告核定通知書、繳款書、郵件收件回
    執等附於原處分卷可稽。是原告如對之不服，應自繳納期間
    屆滿之翌日（即96年1月26日）起30日內申請復查，即自96
    年1月26日起至96年2月24日屆滿，因96年2月24日為星期六
    ，故順延至96年2月26日（星期一），惟原告遲至96年10月
    30日始提出復查之申請，有復查申請書在卷可憑，顯已逾稅
    捐稽徵法第35條第1項第1款規定之法定不變期間，則被告以
    原告申請復查已經逾期為由，駁回原告復查之申請，洵屬有
    據；訴願決定予以維持，亦無不合。原告復對之提起行政訴
    訟，顯非合法，應予駁回。又原告之訴，既不合法應予以駁
    回，其實體上之主張及陳述，自無庸再予審論，併此敘明。
三、據上論結，本件原告之訴為不合法，依行政訴訟法第107條
    第1項第10款、第104條、民事訴訟法第95條、第78條，裁定
    如主文。
中    華    民    國    97    年    8     月    25    日
            高雄高等行政法院第二庭
                        審判長法官  江  幸  垠
                              法官  簡  慧  娟
                              法官  戴  見  草
以上正本係照原本作成。
如不服本裁定，應於裁定送達後10日內以書狀敘明理由，經本院
向最高行政法院提出抗告（須按對造人數附具繕本）。
中    華    民    國    97    年    8     月    25    日
                            書記官  李  昱


司法院資訊處製作；財團法人民間司法改革基金會備份。
